【裁判字號】    90,交聲,166
【裁判日期】    901011
【裁判案由】    聲明異議
【裁判全文】
臺灣臺中地方法院交通事件裁定                      九十年度交聲字第一六六號
        受處分人  甲○○
        即異議人          國民.
右列受處分人因違反道路交通管理處罰條例案件，對於交通部公路局台中區監理所於
民國九十年四月十二日所為之處分（中監違字第駕裁六○─00000000號），
聲明異議，本院裁定如左：
        主  文
異議駁回。
        理  由
一、本件原處分機關以：本案係國道公路警察局第三警察隊於民國八十八年四月十四
    日以公警局交00000000號舉發違反道路交通管理事件通知單舉發甲○○
    女士所有Ｒ７─九○九五號自小客車「行速一二二公里、限速一○○公里、超速
    二二公里」。甲○○女士未依指定應到案日期到案，本所於民國九十年四月十七
    日以中監違字第駕裁六○─00000000號號裁決書裁處罰鍰新台幣六千元
    整，並記違規點數一點，於法並無不合。
二、受處分人則以：費用早已於收到罰單時繳交，自繳款之後亦未再收到催繳文件；
    由於本人對於重要收據之保存最多為一年，此罰單經繳款至今已整整兩年，所有
    資料及收據皆已丟棄，且經繳款後未曾再收到任何催款文件，自以為已結案，目
    前實在找不出實據證明已繳納，對此項加重之裁決心有不服，為此聲明異議等語
    。
三、按汽車行駛高速公路，應依速限標誌指示，違反者，處以新台幣三千元以上，六
    千元以下罰鍰，並記違規點數一點，高速公路交通管制規則第五條第一項、道路
    交通管理處罰條例第三十三條第一項、第六十三條第一項第一款分別定有明文。
    復依違反道路交通管理事件統一裁量表規定，違反處罰條例第三十三條規定，於
    期限內繳納者，處以法定最低額，逾期者，處以法定最高額。本件受處分人即異
    議人於民國八十八年三月二十二日在國道一號公路南向二二九公里路段超速，經
    國道公路警察局於同年四月十四日製單舉發，有舉發單在卷可稽，受處分人對違
    規事實亦坦承不諱，惟辯稱罰鍰已繳納云云。經查，證人即台中區監理所人員侯
    瑞玲到庭證稱：「依據我們的電腦資料，異議人並沒有繳納。」，證人與受處分
    人素不相識，證人當無設詞誣陷或為不實電腦處理之理，其證言當可採信，復受
    處分人無法提出已繳納罰款之單據，以供本院查証，則異議人確有違反高速公路
    交通管制規則第五條第一項、道路交通管理處罰條例第三十三條第一項、第六十
    三條第一項第一款等規定且逾期繳納罰鍰之事實，已勘認定；從而，原處分機關
    據以援引上開規定，裁處罰鍰新台幣六千元並記違規點數一點，於法並無不合，
    本件異議為無理由，應予駁回。
四、據上論斷，應依道路交通案件處理辦法第十九條，裁定如主文。
中      華      民      國      九十      年      十      月    十一    日
                                臺灣臺中地方法院交通法庭
                                      法  官  許  金  樹
右正本證明與原本無異。
如不服本裁定，應於送達後五日內，向本院提出抗告狀。
                                      書記官
中      華      民      國      九十      年      十      月    十五    日


司法院資訊處製作；財團法人民間司法改革基金會備份。
